【裁判字號】    95,上易,516
【裁判日期】    950516
【裁判案由】    詐欺
【裁判全文】
臺灣高等法院刑事判決                 95年度上易字第516號
上  訴  人
即  被  告  乙○○
上列上訴人因詐欺案件，不服臺灣板橋地方法院94年度易字第12
52號，中華民國95年1 月25日第一審判決（起訴案號：臺灣板橋
地方法院檢察署94年度偵緝字第1310號），提起上訴，本院判決
如下：
    主  文
上訴駁回。
    事實及理由
一、本案經本院審理結果，認第一審以上訴人即被告乙○○犯刑
    法第339 條第1 項之詐欺取財罪，累犯，處有期徒刑九月，
    並說明起訴書雖僅論及被告詐取新台幣17萬元之犯行，惟其
    餘部分與之有實質上一罪關係，亦為起訴效力所及，自得併
    予審究等。經核其認事用法及量刑均無不當，應予維持，並
    除第一審判決書事實及理由欄內所載「陳昭夫」均應更正為
    「甲○○」、事實欄一倒數第二行（第一審判決書第二頁倒
    數第四行）所載「仍堅持報警處理，『陳昭夫』見情勢不利
    ，乃趁隙逃脫」，應更正為「仍堅持報警處理，『乙○○』
    見情勢不利，乃趁隙逃脫」外，其餘均引用第一審判決書記
    載之事實、證據及理由（如附件）。
二、被告上訴意旨否認有何詐欺犯行，並辯稱：當天伊有喝酒，
    記得有搭計程車，但不知道坐上誰的車，92年10月12日未再
    搭告訴人的車，伊身分證是喝醉酒時不小心掉在車上云云。
    惟查：被告係於92年5 月23日搭乘告訴人所駕駛之計程車，
    業據告訴人甲○○於原審審理中指證綦詳（原審卷第59頁）
    ，而被告之身分證係於93年2 月6 日申請補發，有該身分證
    影本在卷可按（原審卷第30頁），被告若確於92年5 月23日
    搭乘計程車時遺失，何以遲至93年2 月6 日始申請補發？況
    被告於原審審理中就何時申請補發身分證乙節，先稱：身分
    證掉了三天之後就打電話去派出所，之後才去申請補發，不
    到一個月云云，後又改稱：大概經二、三個月才去申請補發
    云云，而經檢察官詢以身分證遺失有無向附近警局報案時，
    復諉稱：沒有，當時我因為喝酒很迷糊云云（原審卷第62頁
    、第66頁），前後供詞反覆不一，更徵其言純屬子虛，所辯
    難以採信。從而被告上訴意旨仍執陳詞否認犯行，為無理由
    ，應予駁回。
三、據上論結，應依刑事訴訟法第373 條、第368 條，判決如主
    文。
本案經檢察官呂光華到庭執行職務。
中    華    民    國    95    年    5     月    16    日
                  刑事第十七庭審判長法  官  陳貽男
                                    法  官  高明哲
                                    法  官  許仕楓
以上正本證明與原本無異。
不得上訴。
                                    書記官  劉貞達
中    華    民    國    95    年    5     月    18    日
附錄本案論罪科刑法條全文
刑法第339 條第1 項：
意圖為自己或第三人不法之所有，以詐術使人將本人或第三人之
物交付者，處五年以下有期徒刑、拘役或科或併科一千元以下罰
金。


司法院資訊處製作；財團法人民間司法改革基金會備份。
